# 对于非同一控制下，可辨认净资产的问题

提问人：nieqicpa 时间：2016-08-16 16:53:19
尊敬的版主，您好。有个问题我不是很了解，想请您多多指教。比如A合并B100%(非同一），B是合并报表，资产 1 账面价值1000 （公允价值 1200 ），商誉 300 ，递延所得税 40 ，所有者权益1340.合并成本为 2000 ，请问A合并B商誉多少？商誉是2000-（1340+200 0.75 ），还是 2000- （ 1340-300+200 0.75），还是2000-（1340-300-40+200*0.75），非常感谢您的解答

回答人：chenyiwei
商誉是2000-（1340+200*0.75）。关键是：在购买方编制合并报表时，不考虑被购买方自身账上原有的商誉和递延所得税，商誉和递延所得税都是要重新计算的。

提问人：nieqicpa 时间：2016-08-17 00:08:14
不是说可辨认净资产不包括商誉吗，那为什么不是2000-（1340—300+200*0.75）

回答人：chenyiwei
你的题意并不清楚，如果将 1340 理解为B自身合并报表层面的帐面净资产，不含伤愈和递延所得税影响，则是第一种处理结果。